# 增资，固定资产和无形资产形式

提问人：薇安 时间：2013-01-10 10:16:54
如果以土地、房产、设备和车辆的形式增资，报告的附件需要哪些内容啊？

回答人：chenyiwei
除了验资准则指南中的报告范本中给出的附表和附件以外，有些地方的工商机关还可能自行增加一些附件要求，请注意向被审验单位的主管工商登记机关了解。